臺灣嘉義地方法院刑事判決
110年度易字第271號
公  訴  人  臺灣嘉義地方檢察署檢察官
被      告  邱朝琴



上列被告因恐嚇取財案件，經檢察官提起公訴（109年度偵字第4
260號、110年度偵字第275號、110年度偵字第1921號、110年度
偵字第3481號），被告於準備程序中就被訴事實為有罪之陳述，
經告以簡式審判程序之旨，並聽取當事人之意見後，本院合議庭
裁定由受命法官獨任進行簡式審判程序，並判決如下：
    主  文
邱朝琴犯如附表一各編號所示之罪，各處如附表一各編號所示之
刑及沒收，應執行有期徒刑貳年，併科罰金新臺幣貳拾萬元，罰
金如易服勞役，以新臺幣壹仟元折算壹日。
    事  實
一、邱朝琴與真實姓名年籍均不詳，綽號「阿林」之人，共同意
    圖為自己不法之所有，基於恐嚇取財之犯意聯絡，由「阿林
    」先以不詳方式，取得附表一編號1至15所示鴿主所有之賽
    鴿腳環上之編號及聯繫電話後，由「阿林」向附表一編號1
    至15所示鴿主恫稱：所飼養之賽鴿已中網，如欲贖回該賽鴿
    ，須匯款至指定帳戶云云，致附表一編號1至15所示鴿主因
    而心生畏懼，而依指示匯款至附表一編號1至15所示指定之
    人頭帳戶內，復由邱朝琴於不詳時間持「阿林」交付附表一
    編號1至15所示人頭帳戶之金融卡，於附表一編號1至14所示
    時間，前往附表一編號1至14所示地點ATM，提領附表一編號
    1至14所示鴿主所匯款項後，隨即將全數款項交與「阿林」
    ，邱朝琴並獲得每日所提領款項金額百分之10之報酬。嗣邱
    朝琴於民國109年5月13日12時1分許，持附表一編號15人頭
    帳戶之金融卡，於附表一編號15所示時間，在附表一編號15
    所示地點ATM欲提領附表一編號15所示鴿主所匯款項時，為
    員警當場查獲，員警並經邱朝琴同意，至邱朝琴位在嘉義縣
    ○○鄉○○路000巷00號居處，扣得如附表二、三所示之物，而
    查知上情。　　
二、邱朝琴與真實姓名年籍均不詳，綽號「阿林」之人，共同意
    圖為自己不法之所有，基於恐嚇取財之犯意聯絡，由「阿林
    」以不詳方式，取得附表一編號16所示鴿主所有之賽鴿腳環
    上之編號及聯繫電話後，將電話提供予邱朝琴，邱朝琴即分
    別於109年7月5日10時11分許及同日12時13分許，聯繫黃文
    中並恫稱：所飼養之賽鴿已中網，如欲贖回該賽鴿，須匯款
    至指定帳戶云云，致黃文中因而心生畏懼，而依指示分別於
    同日10時49分許、12時34分許，分別匯款15,000元、28,000
    元至邱朝琴以15,000元向陳建智（陳建智所涉幫助洗錢部分
    ，目前於本院審理中）所購得之附表一編號16所示帳戶內，
    復由邱朝琴持附表一編號16所示之金融卡，於附表一編號16
    所示時間，前往附表一編號16所示地點ATM，提領黃文中所
    匯款項後，隨即將全數款項交與某不詳成年人，邱朝琴並獲
    得10,000元報酬。
三、案經李承達、劉柏瑞、鄭俊龍、何儒融、黃重榮、曾中砥、
    張世昌、趙國安、顏榮民、鄭佩欣、林基生、廖儀婷、廖正
    吉、王麒勝訴由嘉義縣警察局民雄分局報告偵辦暨黃文中訴
    由桃園市政府警察局大溪分局報請臺灣桃園地方檢察署呈請
    臺灣高等檢察署檢察長令轉臺灣嘉義地方檢察署檢察官偵查
    起訴。
    理  由
一、本案被告邱朝琴所犯係死刑、無期徒刑、最輕本刑為3年以
    上有期徒刑以外之罪，其於準備程序中就前揭被訴事實為有
    罪之陳述，經受命法官告知簡式審判程序之旨，並聽取公訴
    人、被告之意見後，本院合議庭認為適宜由受命法官獨任進
    行簡式審判程序，依刑事訴訟法第273條之1第1項規定，裁
    定由受命法官獨任進行簡式審判程序。是本案證據之調查，
    依刑事訴訟法第273條之2規定，不受同法第159條第1項、第
    161條之2、第161條之3、第163條之1及第164條至第170條所
    規定證據能力認定及調查方式之限制，合先敘明。
二、上開事實，業據被告於警詢、偵查、本院準備程序及審理程
    序中均坦承（警861卷第1-3頁；偵328卷第7-11頁；偵260卷
    第87-91、137-140、227-229頁；易字卷二第341頁），核與
    證人即附表一編號1至16所示之各該告訴人、被害人（下分
    別稱為告訴人、被害人）分別於警詢及偵查中證述（警861
    卷第7-8、10-12、14-15、17-19、21-23、25-27、29-31、3
    3-34、36-38、40-42、44-46頁；警965卷第4-5、7-9、11-1
    3頁；警224卷第7頁正反面；偵328卷第75-77、79-80、223-
    225頁；易字卷二第275-276頁），復有附表一編號1至16所
    示之各該告訴人、被害人提出之交易紀錄、人頭帳戶之交易
    明細（警861卷第9、13、16、20、24、28、32、35、39、43
    、47-51頁；警965卷第6、10、14-28頁；警224卷第25頁反
    面；偵328卷第87-89頁）、被告提款之ATM監視器影像翻拍
    畫面（警861卷第53-59、64-69頁；警965卷第29-30頁；偵2
    60卷第221-223頁；偵328卷第29-32頁）、指認犯罪嫌疑人
    紀錄表（警224卷第8-9頁）、自願受搜索同意書、搜索扣押
    筆錄、扣押物品目錄表、扣押物品收據（警224卷第10-24頁
    ）、現場查獲照片（警224卷第26-32頁反面）、嘉義縣警察
    局民雄分局偵辦本案時序表（他字卷第61-68頁）、附表一
    編號16所示帳戶開戶資料及交易明細（偵328卷第53-56頁）
    、告訴人黃文中提出之手機通聯紀錄（偵328卷第101-105頁
    ）、本院贓證物保管單（易字卷一第107-108頁）附卷可佐
    ，足認被告前開任意性自白與事實相符，堪以採信。綜上所
    述，本案事證明確，被告犯行堪以認定，應依法論科。
三、論罪科刑
(一)按刑法上財產犯罪之既未遂，係以財產已否入行為人實力支
    配下區別。是以行為人著手於恐嚇取財行為後，被害人因心
    生畏懼而依指示將款項匯入指定帳戶時，因該帳戶為行為人
    之實力所支配，則應已構成既遂。查附表一編號15部分，告
    訴人林基生既已將款項匯入附表一編號15所示帳戶，被告邱
    朝琴雖未提領該筆款項即遭員警查獲，然被告邱朝琴實際上
    已得隨時領取，對匯入款項有管領能力，自屬犯罪行為之既
    遂。
(二)核被告邱朝琴就附表一各編號所為，均係犯刑法第346條第1
    項之恐嚇取財罪、洗錢防制法第14條第1項之洗錢罪；被告
    與「阿林」之間就上開犯行有犯意聯絡及行為分擔，為共同
    正犯。
(三)附表一編號5、16中分別為同一被害人受被告及「阿林」基
    於同一恐嚇取財之目的而數次匯款，被告係分別基於同一收
    取恐嚇取財贓款之目的，於密切接近之時間分別提領附表一
    編號5、16所示被害人之款項之行為，此時均係侵害附表一
    編號5、16所示被害人之法益，各行為之獨立性甚薄弱，依
    一般社會健全觀念，難以強行分開，在刑法評價上，分別對
    附表一編號5、16所示被害人所為，應視為數個舉動之接續
    施行，合為包括之一行為予以評價，而分別依接續犯論以一
    罪。
(四)又被告就附表一編號1至16所示各次犯行，係各基於單一犯
    罪目的，於密接時間、地點，實施本案侵害不同法益之自然
    意義數行為，其數行為間具局部同一性，自應評價為法律概
    念之一行為。故被告各以一行為觸犯恐嚇取財罪及洗錢罪，
    皆為想像競合犯，應各依刑法第55條之規定，從一重之一般
    洗錢罪處斷。再恐嚇取財及洗錢罪，均係侵害個人財產法益
    之犯罪，其罪數計算，以被害人數、被害次數之多寡，決定
    其犯罪之罪數，被告就附表一編號1至16所示之犯行，因被
    害人不同，自屬犯意各別、行為互殊，應予分論併罰（共16
    罪）。
(五)刑之加重（累犯）：查被告前因違反毒品危害防制條例案件
    ，經本院以101年訴字第570號判決判處被告應執行有期徒刑
    1年3月，被告不服上訴，經臺灣高等法院臺南分院以101年
    度上訴字第1173號判決駁回被告上訴確定，並於104年5月19
    日因縮刑期滿執畢出監，有臺灣高等法院被告前案紀錄表附
    卷可參，其於5年以內，故意再犯附表一編號1至15之有期徒
    刑以上各罪，均為累犯。而審酌被告本案並無應依司法院釋
    字第775號解釋意旨裁量不予加重之適用，是本案被告就附
    表一編號1至15所犯之罪，仍均依刑法第47條第1項之規定，
    加重其刑。　　
(六)刑之減輕：又被告於審判中自白附表一編號1至16所示洗錢
    犯罪，均依洗錢防制法第16條第2項規定，減輕其刑。又附
    表一編號1至15所示之罪累犯加重部分，則依法先加後減再
    遞減之。
(七)爰審酌被告不思以正道取財，為貪個人利益，竟率爾為本案
    犯行，且均未與告訴人、被害人等達成和解，所為實有不該
    ，然審酌被告始終坦承犯行，犯後態度非劣，兼衡被告之素
    行、犯罪動機、目的、手段、智識程度、生活狀況（易字卷
    二第368頁），並審酌被告本案犯罪所生損害之嚴重程度等
    一切情狀，分別量處如附表一各編號主文欄所示之刑，並就
    併科罰金部分均諭知易服勞役之折算標準；復考量被告本案
    所犯各罪類型均為財產犯罪、其情節、不法與罪責程度，及
    對其施以矯正之必要性，本於罪責相當之要求，定應執行刑
    如主文所示，並就罰金刑部分諭知易服勞役之折算標準。
(八)沒收部分：
　⒈犯罪所得部分：
　⑴附表一編號1至14部分：
　　本案被告提領附表一編號1至14各筆款項中，被告自承可從
    提領金額獲取10％的報酬等語（易字卷二第368頁），然被告
    就附表一編號1至6、8至10、12至14提領之款項中，有部分
    非附表一編號1至6、8至10、12至14之告訴人、被害人所匯
    ，且亦無證據證明為因本案而匯入之犯罪款項，故就附表一
    編號1至14之犯罪所得，均以各告訴人、被害人所匯入款項
    之10％為計算標準（計算式詳附表一編號1至14），且均未扣
    案，爰各依刑法第38條之1第1項前段及第3項規定，宣告沒
    收，並於全部或一部不能沒收或不宜執行沒收時，追徵其價
    額。
　⑵附表一編號15部分：
　　就此部分犯罪所得，因被告尚未提領附表一編號15所示帳戶
    中財物即遭查獲，故尚未實際上獲取財物，故不宣告沒收。
　⑶附表一編號16部分：
　　被告於警詢中自述該次提領的款項中，獲取10,000元之酬勞
    等語（偵328卷第10頁），此部分犯罪所得未據扣案，爰依
    刑法第38條之1第1項前段及第3項規定，宣告沒收，並於全
    部或一部不能沒收或不宜執行沒收時，追徵其價額。
  ⒉犯罪所使用工具（附表二所示扣案物）：
　　按供犯罪所用、犯罪預備之物或犯罪所生之物，屬於犯罪行
    為人者，得沒收之，刑法第38條第2項前段定有明文。查附
    表二所示之物，均為被告所有供犯本案所使用之物，據被告
    供承在卷（警861卷第2頁反面），故均宣告沒收。
　⒊其他扣案物：
　⑴扣案如附表三編號1之現金：
　　查被告於警詢中自承：我共提領50-60次，得款金額約700,0
    00元至800,000元，取款後由我親自將現金送到臺南市關廟
    區附近給一名叫「中央欸」的男子，他再從其中拿出酬勞給
    我等語（警861卷第2頁反面）；於檢察事務官前陳述：每日
    提領金額的1成就是我的報酬，我將提領的款項扣除我當日
    的報酬後，再交給上手等詞（偵260卷第227頁）；復又於本
    院稱：我可以從每日提領的金額中獲得提款金額的10％報酬
    ，扣案的184,200元中，有40,000元是我自己的，與本案無
    關，剩下的144,200元是提領的錢等情（易字卷第368頁），
    然被告本案提領如附表一編號1至14、16之現金，其提領次
    數及提領金額並未達被告於警詢所述之次數及金額，且被告
    於警詢時係陳述將提領金額交給一名叫「中央欸」的男子後
    ，再從中獲取酬勞，則被告復又於檢察事務官前及本院審理
    中獲取之報酬為提領金額之10％，並陳述扣案的144,200元是
    提領的錢，致本院無法認定被告之說詞何者為真，且公訴人
    亦未提出證據證明該扣案之184,200元中，有何筆金額為何
    次提領之款項或被告之犯罪所得，故基於罪疑唯輕，應無從
    認定扣案之184,200元為被告之犯罪所得，而不宣告沒收。
　⑵扣案如附表三編號2至5、8至10、14至19、24所示之物：
　　無證據證明與本案有關，或為被告所有且供犯罪所用、犯罪
    預備之物或犯罪所生之物，無從宣告沒收。
　⑶扣案如附表三編號6至7、11至13所示之金融卡：
　　雖為被告提領附表二所示提領告訴人、被害人所匯款項使用
    之物，然附表三編號6至7、11至13所示金融卡名義人非被告
    ，亦無證據證明為被告所有，無從宣告沒收。
　⑷扣案如附表三編號20至23所示之物：
　　為被告自承提領贓款時之穿著等語（警861卷第2頁），然均
    屬一般日常生活用品，且與被告之犯罪行為無直接關連性，
    難認屬被告供犯罪所用之物，爰均不為沒收之諭知等旨。
 ⒋至附表一編號1至14、16所示告訴人、被害人遭被告提領並交
   給「阿林」之財物，已非被告所有，亦非在被告實際掌控中
   ，被告就所隱匿之財務不具所有權及事實上處分權，無從依
   洗錢防制法第18條第1項就所提領全部金額諭知沒收，併予敘
   明。
據上論斷，應依刑事訴訟法第273條之1第1項、第299條第1項前
段（依刑事判決精簡原則，僅記載程序法條文），判決如主文。
本案經檢察官周欣潔提起公訴，檢察官陳昱奉到庭執行職務。
中　　華　　民　　國　　111 　年　　4 　　月　　22　　日
                  刑事第四庭  法  官  沈芳伃
以上正本證明與原本無異。
如不服本判決應於收受判決後20日內向本院提出上訴書狀，並應
敘述具體理由；其未敘述上訴理由者，應於上訴期間屆滿後20日
內向本院補提理由書（均須按他造當事人之人數附繕本）「切勿
逕送上級法院」。告訴人或被害人如對於本判決不服者，應具備
理由請求檢察官上訴，其上訴期間之計算係以檢察官收受判決正
本之日期為準。
中　　華　　民　　國　　111 　年　　4 　　月　　22　　日
                              書記官　張簡純靜

【附表一】
編號 被害人 匯款時間 /金額 人頭帳戶/帳號 提領時間 銀行/地點 提領方式/提領金額（新臺幣）（均不含5元手續費）/犯罪所得 主     文 1 李承達 (提告) 109年5月9日10時52分 /13,000元 陳永君，華南銀行 (帳號：000000000000號) 109年5月9日11時15分 全家超商太保縣府門市（嘉義縣○○市○○○路○段000號） ATM/20,000元/犯罪所得計算：13,000元X10%＝1,300元 邱朝琴共同犯洗錢防制法第十四條第一項之洗錢罪，累犯，處有期徒刑參月，併科罰金新臺幣壹萬元，罰金如易服勞役，以新臺幣壹仟元折算壹日。 扣案如附表二所示之物均沒收。 未扣案犯罪所得新臺幣壹仟參佰元沒收，於全部或一部不能沒收或不宜執行沒收時，追徵其價額。 2 劉柏瑞 (提告) 109年5月9日11時24分 /15,000元  109年5月9日11時39分 統一超商保祥門市（嘉義縣○○市○○○路○段000號）  ATM/20,000元/犯罪所得計算：15,000元x10％＝1,500元 邱朝琴共同犯洗錢防制法第十四條第一項之洗錢罪，累犯，處有期徒刑參月，併科罰金新臺幣貳萬元，罰金如易服勞役，以新臺幣壹仟元折算壹日。 扣案如附表二所示之物均沒收。 未扣案犯罪所得新臺幣壹仟伍佰元沒收，於全部或一部不能沒收或不宜執行沒收時，追徵其價額。 3 鄭俊龍 (提告) 109年5月9日11時28分 /10,000元  109年5月9日11時40分 統一超商保祥門市（嘉義縣○○市○○○路○段000號） ATM/16,000元/犯罪所得計算：10,000元x10％＝1000元 邱朝琴共同犯洗錢防制法第十四條第一項之洗錢罪，累犯，處有期徒刑參月，併科罰金新臺幣壹萬元，罰金如易服勞役，以新臺幣壹仟元折算壹日。 扣案如附表二所示之物均沒收。 未扣案犯罪所得新臺幣壹仟元沒收，於全部或一部不能沒收或不宜執行沒收時，追徵其價額。 4 陳慧秋 (未提告) 109年5月12日18時41分/25,071元  109年5月12日18時47分至19時4分 統一超商光彩門市（嘉義市○區○○○路000號）及統一超商嘉北門市（嘉義市○區○○路000號）  ATM/20,000元/犯罪所得計算：25,071元x10％＝2,507元(小數點以下四捨五入）     邱朝琴共同犯洗錢防制法第十四條第一項之洗錢罪，累犯，處有期徒刑參月，併科罰金新臺幣貳萬元，罰金如易服勞役，以新臺幣壹仟元折算壹日。 扣案如附表二所示之物均沒收。 未扣案犯罪所得新臺幣貳仟伍佰零柒元沒收，於全部或一部不能沒收或不宜執行沒收時，追徵其價額。 5 何儒融 (提告) 109年5月12日18時44分、同日18時45分 /25,088元、25,073元   ATM/20,000元、10,000元、20,000元/犯罪所得計算：（25,088元+25,073元）x10％＝5,016元(小數點以下四捨五入）  邱朝琴共同犯洗錢防制法第十四條第一項之洗錢罪，累犯，處有期徒刑伍月，併科罰金新臺幣肆萬元，罰金如易服勞役，以新臺幣壹仟元折算壹日。 扣案如附表二所示之物均沒收。 未扣案犯罪所得新臺幣伍仟零壹拾陸元沒收，於全部或一部不能沒收或不宜執行沒收時，追徵其價額。 6 黃重榮 (提告) 109年5月12日18時52分/25,083元   ATM/20,000元、10,000元/犯罪所得計算：25,083元x10％＝2,508元(小數點以下四捨五入） 邱朝琴共同犯洗錢防制法第十四條第一項之洗錢罪，累犯，處有期徒刑肆月，併科罰金新臺幣貳萬元，罰金如易服勞役，以新臺幣壹仟元折算壹日。 扣案如附表二所示之物均沒收。 未扣案犯罪所得新臺幣貳仟伍佰零捌元沒收，於全部或一部不能沒收或不宜執行沒收時，追徵其價額。 7 曾中砥 (提告) 109年4月25日13時38分/7,055元 林鴻軒，華南銀行 (帳號：000000000000號) 109年4月25日13時52分 全家超商台南東文門市（臺南市○區○○路○段000號） ATM/7,000元/犯罪所得計算：7,055元x10%＝706元（小數點以下四捨五入） 邱朝琴共同犯洗錢防制法第十四條第一項之洗錢罪，累犯，處有期徒刑參月，併科罰金新臺幣壹萬元，罰金如易服勞役，以新臺幣壹仟元折算壹日。 扣案如附表二所示之物均沒收。 未扣案犯罪所得新臺幣柒佰零陸元沒收，於全部或一部不能沒收或不宜執行沒收時，追徵其價額。 8  張世昌(提告) 109年5月3日11時49分 /27,120元  109年5月3日12時14分、同日12時15分、109年5月5日18時21分   ATM/20,000元、7,000元、300元/犯罪所得計算：27,120元x10%＝2,712元（小數點以下四捨五入） 邱朝琴共同犯洗錢防制法第十四條第一項之洗錢罪，累犯，處有期徒刑參月，併科罰金新臺幣貳萬元，罰金如易服勞役，以新臺幣壹仟元折算壹日。 扣案如附表二所示之物均沒收。 未扣案犯罪所得新臺幣貳仟柒佰壹拾貳元沒收，於全部或一部不能沒收或不宜執行沒收時，追徵其價額。     全家超商台南長溪門市（臺南市○○區○○路○段000號）及國泰世華嘉義分行（嘉義市○區○○○路00號）   9 趙國安 (提告) 109年5月7日10時02分 /8,065元  109年5月7日10時25分 統一超商新車店門市（嘉義市○區○○路000號） ATM/20,000元/犯罪所得計算：8,065元x10％＝807元（小數點以下四捨五入） 邱朝琴共同犯洗錢防制法第十四條第一項之洗錢罪，累犯，處有期徒刑參月，併科罰金新臺幣壹萬元，罰金如易服勞役，以新臺幣壹仟元折算壹日。 扣案如附表二所示之物均沒收。 未扣案犯罪所得新臺幣捌佰零柒元沒收，於全部或一部不能沒收或不宜執行沒收時，追徵其價額。 10  顏榮民(提告) 109年5月12日13時15分 /13,000元  109年5月12日13時15分、13時48分 統一超商暘民門市（嘉義縣○○鄉○○村○○○000○00號） ATM/11,000元、13,000元/犯罪所得計算：13,000元x10％＝1,300元 邱朝琴共同犯洗錢防制法第十四條第一項之洗錢罪，累犯，處有期徒刑參月，併科罰金新臺幣壹萬元，罰金如易服勞役，以新臺幣壹仟元折算壹日。 扣案如附表二所示之物均沒收。 未扣案犯罪所得新臺幣壹仟參佰元沒收，於全部或一部不能沒收或不宜執行沒收時，追徵其價額。 11 鄭佩欣 (提告) 109年5月12日14時11分 /10,000元  109年5月12日14時29分 統一超商麻佳門市（臺南市○○區○○○00○00號） ATM/10,000元/犯罪所得計算：10,000元x10％＝1,000元 邱朝琴共同犯洗錢防制法第十四條第一項之洗錢罪，累犯，處有期徒刑參月，併科罰金新臺幣壹萬元，罰金如易服勞役，以新臺幣壹仟元折算壹日。 扣案如附表二所示之物均沒收。 未扣案犯罪所得新臺幣壹仟元沒收，於全部或一部不能沒收或不宜執行沒收時，追徵其價額。   12   廖儀婷  (提告) 109年5月12日12時27分 /15,010元 袁鵬凱，合作金庫銀行 (帳號：0000000000000號) 109年5月12日12時28分 統一超商金大義門市（嘉義縣○○鄉○○村○○路000號） ATM/20,000元、9,000元/犯罪所得計算：15,010元*10％＝1,501元 邱朝琴共同犯洗錢防制法第十四條第一項之洗錢罪，累犯，處有期徒刑參月，併科罰金新臺幣貳萬元，罰金如易服勞役，以新臺幣壹仟元折算壹日。 扣案如附表二所示之物均沒收。 未扣案犯罪所得新臺幣壹仟伍佰零壹元沒收，於全部或一部不能沒收或不宜執行沒收時，追徵其價額。 13 廖正吉 (提告) 109年5月12日13時許 /15,000元  109年5月12日13時22分 統一超商垂楊門市（嘉義市○區○○路000號） ATM/20,000元/犯罪所得計算：15,000元*10％＝1,500元 邱朝琴共同犯洗錢防制法第十四條第一項之洗錢罪，累犯，處有期徒刑參月，併科罰金新臺幣貳萬元，罰金如易服勞役，以新臺幣壹仟元折算壹日。 扣案如附表二所示之物均沒收。 未扣案犯罪所得新臺幣壹仟伍佰元沒收，於全部或一部不能沒收或不宜執行沒收時，追徵其價額。 14 王麒勝 (提告) 109年5月6日中午12時30分許 /6,100元 劉昌鑫，合作金庫商業銀行 (帳號：0000000000000號) 109年5月6日15時19分、15時20分 農委會畜產試驗所郵局ATM（臺南市○○區○○000號） ATM/20,000元/犯罪所得計算：6,100元*10％＝610元 邱朝琴共同犯洗錢防制法第十四條第一項之洗錢罪，累犯，處有期徒刑參月，併科罰金新臺幣壹萬元，罰金如易服勞役，以新臺幣壹仟元折算壹日。 扣案如附表二所示之物均沒收。 未扣案犯罪所得新臺幣陸佰壹拾元沒收，於全部或一部不能沒收或不宜執行沒收時，追徵其價額。 15 林基生 (提告) 109年5月13日13時27分/12,110元 陳智民，中國信託銀行 (帳號：000000000000號) 尚未提領即遭查獲 尚未提領即遭查獲 邱朝琴共同犯洗錢防制法第十四條第一項之洗錢罪，累犯，處有期徒刑參月，併科罰金新臺幣壹萬元，罰金如易服勞役，以新臺幣壹仟元折算壹日。 扣案如附表二所示之物均沒收。 16   黃文中 （提告） 109年7月5日10時49分許、12時34分許/15,000元、28,000元 陳建智，臺灣土地銀行五甲分行（帳號：000000000000號） 109年7月5日11時14分許、11時17分許、12時56分許、12時57分許 ATM/20,000元、5,000元、20,000元、18,000元 邱朝琴共同犯洗錢防制法第十四條第一項之洗錢罪，處有期徒刑肆月，併科罰金新臺幣貳萬元，罰金如易服勞役，以新臺幣壹仟元折算壹日。 扣案如附表二所示之物均沒收。 未扣案犯罪所得新臺幣壹萬元沒收，於全部或一部不能沒收或不宜執行沒收時，追徵其價額。     臺中市私立青年高中-台中銀行ATM（臺中市○○區○○路000號）及統一超商宜寧門市（臺中市○區○○路○段00號）   

【附表二】
編號 扣押物名稱 數量 1 iPhone 6S手機（金）門號：0000000000（含SIM卡1張） 1支 2 iPhone 6S手機（灰）門號：0000000000（含SIM卡1張） 1支 3 三星手機門號：0000000000（含SIM卡1張） 1支 4 GPLUS按鍵式手機門號：0000000000（含SIM卡1張） 1支 5 GPLUS按鍵式手機門號：號碼0000000000（含SIM卡1張） 1支 6 Koobee手機門號：0000000000（含SIM卡1張） 1支 

【附表三】
編號 扣押物名稱 數量 1 現金 184,200元 2 Acer筆記型電腦 1台 3 讀卡機 1台 4 口罩 2個 5 寫有提款、帳戶資訊便條紙 14張 6 合作金庫提款卡（帳號0000000000000） 1張 7 合作金庫提款卡（帳號0000000000000） 1張 8 國泰世華提款卡（帳號000000000000） 1張 9 國泰世華提款卡（帳號000000000000） 1張 10 渣打銀行提款卡（帳號00000000000000） 1張 11 華南銀行提款卡（帳號000000000000） 1張 12 華南銀行提款卡帳號（000000000000） 1張 13 中國信託提款卡帳號（000000000000） 1張 14 中國信託提款卡帳號（000000000000） 1張 15 第一銀行提款卡及存摺（帳號00000000000） 1張、1本 16 郵局提款卡（帳號00000000000000） 1張 17 埤頭鄉農會提款卡（帳號0000000000000000） 1張 18 玉山銀行提款卡（編碼00000000000）  1張 19 國泰世華銀行存摺（帳號000000000000） 1本 20 拖鞋 1雙 21 襯衫 2件 22 長褲 1件 23 短褲 1件 24 三星手機（無SIM卡） IMEI：000000000000000、000000000000000 1支 

【附錄論罪科刑法條】
《刑法第346條第1項》
意圖為自己或第三人不法之所有，以恐嚇使人將本人或第三人之
物交付者，處6月以上5年以下有期徒刑，得併科3 萬元以下罰金
。　　　　　　　　

《洗錢防制法第14條第1項》　　
有第二條各款所列洗錢行為者，處7年以下有期徒刑，併科新臺
幣5百萬元以下罰金。